【裁判字號】    99,易,596
【裁判日期】    990610
【裁判案由】    竊盜
【裁判全文】
臺灣臺南地方法院刑事判決               99年度易字第596號
公  訴  人  臺灣臺南地方法院檢察署檢察官
被      告  丙○○
            乙○○
上列被告等因竊盜案件，經檢察官提起公訴（99年度偵字第4258
號），被告等於審理期日就被訴事實為有罪陳述，本院聽取當事
人之意見後，裁定進行簡式審判程序，並判決如下：
    主  文
丙○○、乙○○結夥三人以上攜帶兇器竊盜，丙○○處有期徒刑
柒月，乙○○處有期徒刑陸月，乙○○如易科罰金，以新台幣壹
仟元折算壹日。扣案之鐵鉗壹支沒收。
    事  實
一、丙○○、乙○○與郭慶隆（通緝中）共同基於為自己不法所
    有之意圖，結夥三人，於民國99年3月3日0時45分許，在臺
    南縣玉井鄉○○村○○街150巷19號旁，由丙○○、乙○○
    二人負責在旁協助、把風，再由郭慶隆持乙○○所有、客觀
    上對於人之生命、身體具有危險性之鐵鉗1支，下手剪斷甲○○所有之鋁製圍籬1片（304cm*84cm），以此方式竊取上
    開鋁製圍籬1片得手，後由郭慶隆委請丙○○騎乘車號L9P－
    157號之機車載乙○○扛上開鋁製圍籬載往玉井鄉福德村郭
    慶隆友人處暫放。惟於同日1時許，為警在乙○○前開臺南
    縣玉井鄉○○街45號住處前，發覺丙○○、乙○○形跡可疑
    而當場查獲，並扣得上開鋁製圍籬1片（業已發還）及作案
    用之鐵鉗1支。
二、案經甲○○訴由臺南縣警察局玉井分局報請臺灣臺南地方法
    院檢察署檢察官偵查起訴。
    理  由
一、本件被告丙○○、乙○○所犯為死刑、無期徒刑、最輕本刑
    為三年以上有期徒刑以外之罪，亦非屬高等法院管轄之第一
    審案件，其於審理程序進行中，均先就被訴事實為有罪之陳
    述，經法官告知簡式審判程序之旨，並聽取公訴檢察官之意
    見後，依刑事訴訟法第273條之1第1項、第273條之2等規定
    ，裁定進行簡式審判程序，且不受同法第159條第1項、第
    161 條之2、第161條之3、第163條之1及第164條至第170條
    所規定證據能力認定及調查方式之限制，合先敘明。
二、訊據被告丙○○、乙○○對於上開事實於本院審理時均坦承
    不諱，核與告訴人甲○○於警詢所之指述大致相符，並有贓
    物認領保管單1紙及蒐證照片10張附卷可稽，此外，復有上
    開鐵鉗1支扣案可證，足認被告二人上開之任意性自白核與
    事證相符，應堪採信。是本件事證明確，被告丙○○、乙○○前開犯行，均堪認定。
三、按攜帶兇器加重竊盜罪所謂之兇器，其種類並無限制，凡客
    觀上足對人之生命、身體、安全構成威脅，具有危險性之兇
    器均屬之，且祇須行竊時攜帶此種具有危險性之兇器為已足
    ，並不以攜帶之初有行兇之意圖為必要（最高法院79年臺上
    字第5253號著有判例要旨可資參照）。是本件被告丙○○、
    乙○○於行竊時所攜帶之上開鐵鉗1支，既屬於質地堅硬之
    物，如持以攻擊或抵抗，確足以對人之身體、生命構成威脅
    危險，故客觀上係具有危險性，自應屬兇器。故本件核被告
    丙○○、乙○○二人所為，均係犯刑法第321條第1項第3、4
    款之結夥三人，攜帶凶器加重竊盜罪。偵查檢察官原起訴意
    旨雖僅論以被告二人所犯係同法同條項第3款之攜帶兇器加
    重竊盜罪嫌，惟於準備程序初始，業經公訴檢察官以口頭增
    列同條項第4款之罪名，並經本院當庭告知被告二人上開罪
    名在案，有準備程序筆錄2份在卷可稽，併此敘明。又被告
    丙○○、乙○○與郭慶隆，就本件犯行間，有犯意聯絡及行
    為分擔，應論以共同正犯。爰審酌被告丙○○於97、98年間
    ，已有多次竊盜前科記錄，經法院分別判處有期徒刑、拘役
    在案（均尚未執行完畢，未構成累犯），素行不佳，至被告
    乙○○之素行尚可，係屬初次犯罪，此有臺灣高等法院被告
    前案紀錄表2份附卷足憑，及其等二人犯本罪之動機、手段
    、分工程度，暨考量告訴人所受之財產損失尚非鉅，贓物嗣
    並已發還予告訴人，及被告二人犯後尚知坦承犯行，兼衡其
    等之教育智識程度均非高，家庭及經濟收入不佳等一切情狀
    ，各量處如主文所示之刑，被告乙○○部分併諭知易科罰金
    之折算標準，以資懲儆。又上揭扣案之鐵鉗1支，為被告乙○○所有，且為供渠等共同犯本罪所用之物，業據被告二人
    供述在卷，爰依刑法第38條第1項第2款之規定，宣告沒收。
四、據上論斷，應依刑事訴訟法第273條之1第1項、第299條第1
    項前段，刑法第28條、第321條第1項第3款、第4款、第41
    條第1項前段、第38條第1項第2款，判決如主文。
本案經檢察官丁○○到庭執行職務
中    華    民    國    99    年    6     月    10    日
                  刑事第八庭  法  官  林臻嫺
以上正本證明與原本無異。
如不服本判決應於收受本判決後10日內向本院提出上訴書狀，並
應敘述具體理由。如未敘述上訴理由者，應於上訴期間屆滿後20
日內向本院補提理由書狀（均須按他造當事人之人數附繕本）「
切勿逕送上級法院」。
                              書記官  洪培綺
中    華    民    國    99    年    6     月    10    日
附錄本件論罪科刑法條
中華民國刑法第321條
犯竊盜罪而有左列情形之一者，處 6 月以上、 5 年以下有期徒
刑：
一  於夜間侵入住宅或有人居住之建築物、船艦或隱匿其內而犯
之者。
二  毀越門扇、牆垣或其他安全設備而犯之者。
三  攜帶兇器而犯之者。
四  結夥三人以上而犯之者。
五  乘火災、水災或其他災害之際而犯之者。
六  在車站或埠頭而犯之者。
前項之未遂犯罰之。

司法院資訊處製作；財團法人民間司法改革基金會備份。
